臺灣臺中地方法院刑事判決　　　　 96年度中交簡上字第612號
上　訴　人　臺灣臺中地方法院檢察署檢察官
被　　　告　甲○○
上列上訴人因公共危險案件，不服本院臺中簡易庭96年度中交簡
字第1417號中華民國96年5月11日第1審簡易判決（聲請案號：臺
灣臺中地方法院檢察署96年度偵字第6400號），提起上訴，本院
管轄之第2審合議庭判決如下：
    主    文
原判決撤銷。
甲○○服用酒類，不能安全駕駛動力交通工具而駕駛，處拘役參
拾日，如易科罰金，以新臺幣壹仟元折算壹日，減為拘役拾伍日
，如易科罰金，以新臺幣壹仟元折算壹日。
    犯罪事實及理由
一、本院認定之犯罪事實及證據，均與如附件所示之原審判決書
    之記載相同，茲引用之。
二、核被告甲○○所為，係犯刑法第一百八十五條之三之罪。本
    件檢察官提起上訴意旨略以：原審判決被告甲○○服用酒類
    ，不能安全駕駛動力交通工具而駕駛，處拘役三十日，如易
    科罰金，以新臺幣一千元折算一日，固非無見。惟查，被告
    酒後騎車，經測得呼氣中含酒精濃度為每公升○. 三四毫克
    ，且確實致生被害人乙○○受有傷害之結果，足見其駕車行
    為明顯嚴重危及用路人之人身安全。原審輕判拘役三十日，
    似難達到警惕被告之效，爰提起上訴，請改判較重之刑云云
    。惟按關於刑之量定，係實體法上賦予法院得為自由裁量之
    事項，倘其未有逾越法律所規定之範圍，或濫用其權限，即
    不得任意指摘為違法（參最高法院七十五年臺上字第七○三
    三號判例），且在同一犯罪事實與情節，如別無其他加重或
    減輕之原因，下級審量定之刑，亦無過重或失輕之不當情形
    ，則上級審法院對下級審法院之職權行使，原則上應予尊重
    （參見最高法院八十五年度臺上字第二四四六號判決）。本
    案被告所犯之刑法第一百八十五條之三之服用酒類不能安全
    駕駛動力交通工具而駕駛罪，其法定刑為「一年以下有期徒
    刑、拘役或三萬元以下罰金」。原審依檢察官聲請簡易判決
    處刑書記載之犯罪事實，於法定刑度內量處被告拘役三十日
    ，並諭知易科罰金之折算標準，尚難謂有何違法失當之處。
    檢察官前揭上訴理由指稱原審量刑過輕，請求撤銷改判較重
    之刑云云，核無理由。惟查，被告犯罪後，中華民國九十六
    年罪犯減刑條例業於九十六年七月十六日施行，而被告犯罪
    時間，係於九十六年四月二十四日以前，合於中華民國九十
    六年罪犯減刑條例規定基準日之前，應依該條例第二條第一
    項第三款之規定，減其刑期二分之一，原審未及適用上揭減
    刑規定，其判決即有違誤。從而檢察官上訴雖無理由，惟原
    審既有上開未及適用相關減刑規定之違誤，即屬無可維持，
    應由本院將原判決撤銷改判，並依中華民國九十六年罪犯減
    刑條例之規定，判決如主文所示，並諭知易科罰金之折算標
    準。
三、被告經合法傳喚，無正當理由不到庭，爰不待其陳述，逕行
    判決，附予敘明。
據上論斷，應依刑事訴訟法第四百五十五條之一第一項、第三項
、第三百六十九條第一項前段、第三百七十一條、第三百七十三
條、第三百六十四條、第二百九十九條第一項前段，刑法第一百
八十五條之三、第四十一條第一項前段，刑法施行法第一條之一
，中華民國九十六年罪犯減刑條例第二條第一項第三款、第七條
、第九條，判決如主文。
中　　華　　民　　國　　96　　年　　9 　　月　　6 　　日
                  刑事第十庭審判長法  官  賴妙雲
                                  法  官  黃炫中
                                  法  官  江奇峰
上正本證明與原本無異。
本件不得上訴。
                                  書記官  江慧貞
中　　華　　民　　國　　96　　年　　9 　　月　　6 　　日
附錄本案論罪科刑法條全文
中華民國刑法第一百八十五條之三
服用毒品、麻醉藥品、酒類或其他相類之物，不能安全駕駛動力
交通工具而駕駛者，處一年以下有期徒刑、拘役或三萬元以下罰
金。
